【裁判字號】    98,附民,459
【裁判日期】    981030
【裁判案由】    因搶奪案附帶民訴等
【裁判全文】
臺灣臺北地方法院刑事附帶民事訴訟判決
                                     98年度附民字第459號
原      告  台灣土地銀行股份有限公司
法定代理人  丁○○
訴訟代理人  丙○○
被      告  乙○○
                    現於臺北看守所羈押中
            甲○○
                    現於臺北看守所羈押中
上列被告等因偽造文書等案件（本院98年度訴字第1473號），經
原告提起附帶民事訴訟，請求損害賠償，本院於民國98年10月22
日言詞辯論終結，判決如下：
    主  文
被告應連帶給付原告新臺幣柒仟壹佰柒拾捌元，及自民國九十八
年十月二十日起至清償日止，按週年利率百分之五計算之利息。
本判決得假執行。
    事實及理由
一、原告起訴主張：被告乙○○、甲○○2 人於民國98年2 月11
    日前，竊取原告國際信用卡客戶林智雄所有之信用卡1 張，
    並攜至聯強電信聯盟、金利銀樓、一三五生鮮超市等特約商
    店消費，分別冒用林智雄名義盜刷新臺幣（下同）560 元、
    5,600 、1,018 元購買商品，致原告受有損害。為此，爰依
    民法第184 條第1 項前段、第185 條第1 項前段之共同侵權
    行為損害賠償之法律關係，提起本件刑事附帶民事訴訟等情
    。並聲明：被告應連帶給付原告7,178 元，及自起訴狀繕本
    送達之翌日起至清償日止，按週年利率百分之5 計算之利息
    。
二、被告乙○○、甲○○則均以：伊等認諾原告之請求，願意賠
    償原告損失等語。
三、按因犯罪而受損害之人，於刑事訴訟程序得附帶提起民事訴
    訟，對於被告及依民法負賠償責任之人，請求回復其損害；
    附帶民事訴訟之判決，應以刑事訴訟判決所認定之事實為據
    ，刑事訴訟法第487 條第1 項、第500 條前段分別定有明文
    。次按因故意或過失，不法侵害他人之權利者，負損害賠償
    責任；數人共同不法侵害他人之權利者，連帶負損害賠償責
    任，民法第184 條第1 項前段、第185 條第1 項前段分別定
    有明文。末按當事人於言詞辯論時為訴訟標的之捨棄或認諾
    者，應本於其捨棄或認諾為該當事人敗訴之判決，民事訴訟
    法第384 條亦可參照。經查，本件原告主張被告乙○○、甲
    ○○共同盜刷林智雄持有之臺灣土地銀行信用卡，致原告受
    有7,178 元之損害等事實，為被告乙○○、甲○○所不否認
    ，並經本院以98年度易字第1473號刑事判決分別判處被告乙
    ○○、甲○○罪刑在案，有該案判決在卷可稽，堪認原告上
    開主張為真實。又被告乙○○、甲○○均對原告之請求為認
    諾乙節，業如前述，揆諸上開說明，則原告基於共同侵權行
    為損害賠償之法律關係，依民法第184 條第1 項前段、第18
    5 條第1 項前段規定，請求被告二人連帶給付原告7,178 元
    ，及自起訴狀繕本送達之翌日即98年10月20日起至清償日止
    ，按週年利率百分之5 計算之利息，即屬有據，應予准許。
四、按本於被告認諾所為之判決，法院應依職權宣告假執行，民
    事訴訟法第389 條第1 項第1 款定有明文。本件被告乙○○
    、甲○○認諾原告之請求，本院自應就判決命被告2 人給付
    之部分，依職權宣告假執行。
五、據上論結，原告之訴為有理由，依刑事訴訟法第502 條第2
    項、第491 條第10款，民事訴訟法第389 條第1 項第1 款，
    判決如主文。
中    華    民    國    98    年    10    月    30    日
                  刑事第十八庭  法  官  陳思帆
以上正本係照原本作成。
如對本判決上訴，須於判決送達後20日內向本院提出上訴狀。
中    華    民    國    98    年    10    月    30    日
                                書記官  林素霜


司法院資訊處製作；財團法人民間司法改革基金會備份。
